臺灣臺北地方法院交通事件裁定　　　　　　　　　九十二年度交聲字第一四六九號
　　異 議 人 即
　　受 處 分 人　甲○○ 　.
右列受處分人因違反道路交通管理處罰條例事件，對於臺北市交通事件裁決所中華民
國九十二年十一月十八日所為之處分（原處分案號：北市裁三字第裁二二—ＡＢＹ六
一八五三二號），聲明異議，本院裁定如左：
    主　　  文
原處分撤銷。
甲○○不罰。
    理　　  由
一、按法院受理交通事件，準用刑事訴訟法之規定，道路交通管理處罰條例第八十九
    條前段定有明文；又認定犯罪事實所憑之證據，雖不以直接證據為限，間接證據
    亦包括在內，然而無論直接證據或間接證據，其為訴訟上之證明，須於通常一般
    之人均不致有所懷疑，而得確信其為真實之程度者，始得據為有罪之認定，倘其
    證明尚未達到此一程度，而有合理之懷疑存在，無從使事實審法院得有罪之確信
    時，即應由法院諭知被告無罪之判決。最高法院復著有七十六年台上字第四九八
    六號判決可資參照。從而，法院於審理行為人違反道路交通管理處罰條例案件，
    當踐行完畢調查證據之程序後，為事實之認定時，如就原處分機關所認定之行為
    人違規之事實仍有合理之訴訟上懷疑，而無法確信行為人確有該當於道路交通管
    理處罰條例各該處罰條文之構成要件事實時，本對事實真偽有懷疑時應將利益歸
    於被告之法則，即應作對受處分人有利之認定，合先敘明。
二、原處分機關係以：異議人即受處分人甲○○所有２Ｄ—二九一八號自用小客車於
    民國九十二年三月十日十八時四十五分，在臺北市○○路、延平北路路口，為臺
    北市政府警察局大同分局延平派出所員警黃耀祥，舉發異議人有「駕車行經有燈
    光號誌管制之交叉路口闖紅燈及違反處罰條例之行為，拒絕停車接受稽查而逃逸
    」之違規，分別依道路交通管理處罰條例第五十三條、第六十條第一項規定，共
    處罰鍰新台幣（下同）五千七百元，並依同條例第六十三條第一項第一款、第三
    款規定，共計違規點數四點。
三、訊據異議人即受處分人固坦承確於前揭時地，駕駛其所有２Ｄ—二九一八號自用
    小客車，行駛於在臺北市○○路三段、延平北路路口之情，惟堅詞否認有何原處
    分機關所指之違規行為，辯稱當時並無違規闖越紅燈及拒絕停車接受稽查而逃逸
    之行為等語。
四、經查：本件異議人所涉違規事項為「駕車行經有燈光號誌管制之交叉路口闖紅燈
    及違反處罰條例之行為，拒絕停車接受稽查而逃逸」，有臺北市交通事件裁決所
    違反道路交通事件裁決書一紙在卷可稽，由其違規情節觀之，當可認屬重大之違
    規事由，是值勤並開立舉發單之員警，對此應有相當程度之記憶。惟本院以證人
    身分傳喚臺北市政府警察局大同分局延平派出所員警黃耀祥到院作證，經其證稱
    ，本件事發之時，於臺北市○○路、延平北路與長安西路三叉路口值勤，並證稱
    卷內臺北市政府警察局舉發單為其所開立，惟對於本件事發之情形已不復記憶，
    亦無其他資料可提供本院參考等語（見本院九十三年一月八日訊問筆錄第三頁至
    第四頁）。因異議人所涉違規情節重大，在連當場目擊並開立舉發單之員警均無
    法明確記得異議人之違規情節，且亦無其他任何照片或證據可供審酌之情形下，
    實不能僅卷附舉發單，即認定異議人有原處分機關所指之違規事由。此外，尚無
    其他證據可以證明異議人有前揭違規事項。足證依現存卷內所有證據及所得使用
    之調查方法，對於異議人是否有違規事實，並無從為明確之認定，是本前揭對事
    實真偽有懷疑時，應將利益歸於被告之法則，即應作對異議人有利之認定。
五、綜上所述，依現存證據及所得採用之調查證據方法，尚不足為原處分機關所為前
　　揭違規事實之認定。是原處分機關遽對受處分人為前開裁決，即難認為允當，足
    證受處分人之異議為有理由，應由本院將原處分撤銷，改諭知受處分人不罰，以
    資適法。
據上論結，應依道路交通案件處理辦法第二十條前段，裁定如主文。
中　　　華　　　民　　　國　　九十三　　年　　　一　　　月　　 十四 　　日
                                  臺灣臺北地方法院交通法庭
                                      法　官  吳冠霆
右正本證明與原本無異。
如不服本裁定，應於裁定送達後五日內向本院提出抗告狀。
                                      書記官  楊文祥
中　　　華　　　民　　　國　　九十三　　年　　　一　　　月　　 十四 　　日
